【裁判字號】    99,台上,7728
【裁判日期】    991209
【裁判案由】    違反毒品危害防制條例
【裁判全文】
最高法院刑事判決            九十九年度台上字第七七二八號
上  訴  人  洪偉傑
選任辯護人  周武榮律師
            余俊儒律師
上列上訴人因違反毒品危害防制條例案件，不服台灣高等法院中
華民國九十九年九月一日第二審判決（九十九年度上訴字第一九
九八號，起訴案號：台灣桃園地方法院檢察署九十八年度偵緝字
第一八五一號），提起上訴，本院判決如下：
    主  文
上訴駁回。
    理  由
按刑事訴訟法第三百七十七條規定，上訴於第三審法院，非以判
決違背法令為理由，不得為之。是提起第三審上訴，應以原判決
違背法令為理由，係屬法定要件。如果上訴理由書狀並未依據卷
內訴訟資料，具體指摘原判決不適用何種法則或如何適用不當，
或所指摘原判決違法情事，顯與法律規定得為第三審上訴理由之
違法情形不相適合時，均應認其上訴為違背法律上之程式，予以
駁回。本件上訴人洪偉傑上訴意旨略稱：原判決以上訴人自白犯
罪，且供出毒品來源，查獲共犯蔡文泰（另案通緝中），依民國
九十八年五月二十日修正之毒品危害防制條例第十七條第一、二
項規定分別減輕其刑。然上訴人另供出共犯綽號「黑豬」、「國
寶」之人真實姓名為「盧志明」、「黃景富」，並均由台灣桃園
地方法院檢察署檢察官另案偵辦中，原判決對此漏未審酌，未再
依同條例第十七條第一項規定減輕其刑，自有適用法則不當之違
法云云。
惟查原判決依憑上訴人於偵查中、第一審、原審之自白，共同正
犯林誼儒（業經判處罪刑確定）於偵查中之證詞、台北關稅局扣
押貨物運輸工具收據及搜索筆錄，法務部入出境資料連結作業、
旅客入出境記錄查詢、每日入出特定班機旅客名單查詢各一份及
查獲照片，扣案第一級毒品海洛因八包、法務部調查局濫用藥物
實驗室調科壹字第０九八二三０一０五三０號鑑定書等證據，資
以認定上訴人有原判決事實欄所記載之犯罪事實。因而撤銷第一
審之科刑判決，依想像競合犯規定，改判論處上訴人共同運輸第
一級毒品罪刑（處有期徒刑十年），併為從刑之諭知，已詳述其
所依憑之證據及認定之理由。原判決所為論述，核與卷證資料相
符，從形式上觀察，並無足以影響判決結果之違背法令之情形。
按九十八年五月二十日修正之毒品危害防制條例第十七條第一項
規定，犯第四條至第八條、第十條或第十一條之罪，供出毒品來
源，因而查獲其他正犯或共犯者，減輕或免除其刑。而該條規定
並非按查獲其他正犯或共犯之人數多寡，致所得減輕之刑度或是
否免除其刑，裁判上有所區別，亦非因查獲之正犯或共犯為數人
，即得以重複適用上開規定遞減輕其刑。本件原判決業於理由說
明上訴人供出毒品來源係蔡文泰所交付，檢警因而查獲蔡文泰係
共同正犯，並由檢察官另案通緝中，應依修正後毒品危害防制條
例第十七條第一項規定減輕其刑（見原判決理由貳、二、(二)）。
則上訴人於原審辯稱另有供出共同正犯「盧志明」、「黃景富」
，並均由台灣桃園地方法院檢察署檢察官另案偵辦中，縱屬實情
，亦無從再依同條例第十七條第一項規定減輕其刑。原判決未予
審酌，核與判決結果不生影響，自不得執為合法之上訴第三審理
由。上訴意旨所指，對於原判決究竟如何違背法令，未依卷內訴
訟資料為具體之指摘，並就原判決本旨不生影響之事項再加爭辯
，核與法律規定得為第三審上訴理由之違法情形，不相適合，應
認其上訴違背法律上之程式，予以駁回。
據上論結，應依刑事訴訟法第三百九十五條前段，判決如主文。
中    華    民    國  九十九  年   十二   月    九    日
                      最高法院刑事第十一庭
                          審判長法官  黃  一  鑫  
                                法官  張  春  福  
                                法官  林  勤  純  
                                法官  陳  國  文  
                                法官  宋  明  中  
本件正本證明與原本無異
                                      書  記  官  
中    華    民    國  九十九  年   十二   月   十六   日
                                                       s

司法院資訊處製作；財團法人民間司法改革基金會備份。
